# 以非货币性资产出资

提问人：mituxiaoya 时间：2015-12-14 16:18:06
现实务中遇到这个问题，翻查了视野中的很多讨论，麻烦版主并各位大侠看看我如下处理是否可以？
背景：集团甲下持有55%的A公司，A公司55%股权对应的账面净资产为 25 亿，评估值为 30 亿。现拟引入外部投资者乙，成立平台公司B。 集团甲以对A的55%股权入股（价值为 30 亿），乙公司现金 10 亿入股。（甲占平台公司75%，乙占平台公司25%）。
平台公司B单体： 实收资本 40 亿（30+10）； 长投in A ： 40 亿 （依据： 为了避免资本公积出现负数，造成出资不实的质疑，按公允价值）
平台公司B的合并层面（持有A 55%的股权），按同一控制下企业合并处理 将A 公允价值与净资产账面价值的差异 5 亿，冲合并层面资本公积
甲单体层面： 减少 长投 in A 25亿； 增加 长投 in B 25亿 （甲这个当做是没有商业实质的非货币性资产交换，不考虑评估增值部分）
甲合并层面： 什么都不管，唯一的影响是，引入少数股东乙。增加现金 10 亿，少数股东权益 10 亿。
请问以上处理，是否恰当？多谢大家

回答人：chenyiwei
大致上是合理的。但注意： 1 、甲单体层面：对长期股权投资明细科目之间的调整金额，一般建议按对A的原始投资成本，不是净资产值为基础结转，将对A的长期股权投资结平。 2 、合并报表层面，因为不反映出A公司净资产的增值，因此合并报表层面的少数股东权益不是少数股东的增资额 10 亿元，而是(25+10)*25%＝8.75亿元。

提问人：mituxiaoya 时间：2015-12-15 09:59:40
陈老师，
对于少数股东权益的算法，麻烦老师看一下：
引入乙之前，甲直接持有A公司55%的股权，少数股东权益为A账面净资产的45%。
引入乙之后，新架构如下图所示。B合并层面：少数股东权益与原来一致，仍然为A账面净资产的45%。
按照老师的算法，甲合并的少数股东权益=A的账面净资产 * 45% + （55%股权的账面价值 25 亿+10亿乙的投资）*25%我的理解对吗？但是感觉很奇怪，乙投资 10 亿的真金白银，怎么归属于乙的少数股东权益只有8.75亿了呢？在乙的报表上，对这项25%的投资的计价应该是 10 亿，对吗？
还请老师指教，谢谢老师！

回答人：chenyiwei
在引入乙的出资后，甲合并报表层面的权益总额增加了 10 亿元。但因为A的净资产在甲的合并报表层面的账面价值仍为 25 亿元，所以乙在其中所占的少数股权＝（ 25 ＋ 10 ）*25%＝8.75亿元，合并报表中体现资本公积增加1.25亿元